【裁判字號】    92,交聲,510
【裁判日期】    920630
【裁判案由】    違反道路交通管理處罰條例聲明異議
【裁判全文】
臺灣臺北地方法院交通事件裁定                    九十二年度交聲字第五一號
    異議人即
    受處分人    甲○○
右列異議人即受處分人甲○○因違反道路交通管理處罰條例事件，對於臺北市交通事
件裁決所中華民國九十二年四月二日所為之處分（原處分案號：北市裁三字第車裁二
二－Ａ00000000號），聲明異議，本院裁定如左：
    主  文
原處分撤銷。
甲○○汽車駕駛人，行經有燈光號誌管制之交岔路口闖紅燈，處罰鍰新台幣貳仟柒佰
元，並予記違規點數參點。
    理  由
一、按汽車駕駛人，行經有燈光號誌管制之交岔路口闖紅燈者，處新台幣（下同）一
    千八百元以上五千四百元以下罰鍰，道路交通管理處罰條例第五十三條定有明文
    ；又汽車駕駛人駕駛汽車違反道路交通管理處罰條例第五十三條規定者，除應依
    該條所規定之罰鍰處罰外，並應予記違規點數三點，道路交通管理處罰條例第六
    十三條第一項第三款亦定有明文。
二、本件異議人即受處分人甲○○所有之車牌號碼ＤＬ—六一一八號自小客車於九十
    二年二月十一日十九時十三分許，行經臺北市○○○路銅山街口，因闖越該路口
    之紅燈，而為臺北市政府警察局中正第一分局交通分隊王敏郎以採證儀器採證查
    知受處分人所有之自小客車有違反前揭道路交通管理處罰條例第五十三條第一項
    規定之事實並逕行舉發，案經受處分人於舉發通知單所定應到案日期前向原處分
    機關申訴，經原處分機關請原舉發單位調查結果，仍認受處分人所有之該車確有
    前述違規行為，原處分機關乃於九十二年四月二日依道路交通管理處罰條例第五
    十三條之規定，裁處受處分人罰鍰二千七百元，惟漏未併予記違規點數三點。受
    處分人於九十二年四月十一日向本院聲明異議。
三、受處分人矢口否認有何違反道路交通管理處罰條例之行為，其異議意旨略以：
    ＤＬ－六一一八號自小客車於右揭時間行經該路口『今一建材』前，已穿越白線
    及第一條行人穿越道而將進入第二條行人穿越道之前，路旁之黃燈尚未轉成紅燈
    ，亦未到第二條行人穿越道前面之紅燈，如此情形下如煞車將車停於第一、二條
    行人穿越道間，則依道路交通管理處罰條例第七條之二第五款『違規停車‧‧‧
    行人穿越道‧‧‧』自屬不合，依臺北市政府警察局中正第一分局九十二年三
    月十七日北市警中正一分交字第○九二六○八一二九○○號所示，該路口行車管
    制號誌由黃燈轉換成紅燈所須秒差為三點零二秒，時間較短，如予煞車，亦必停
    車於行人穿越道，況且路旁之號誌為黃燈尚未轉換成紅燈，因此ＤＬ－六一一八
    號自小客車亦無闖紅燈之情形，又依本件逕行舉發所攝得之二張違規照片所示
    ，該ＤＬ－六一一八號自小客車雖已穿越第一條行人穿越道，惟尚未到第二條行
    人穿越道，而紅燈號誌在第二條行人穿越道上，當時該車尚未穿越第二條行人穿
    越道，如此何有闖紅燈之違規行為云云。
四、經查，受處分人所有之ＤＬ－六一一八號自小客車於右揭時、地確有行經有燈光
    號誌管制之交岔路口闖紅燈之違規事實，有違規當時之採證相片二張在卷可稽，
    ，由該二張採證相片以觀，確實可以清晰辨認受處分人所有之上開汽車於前揭路
    口，當行車管制號誌變換為紅燈後仍強行闖越紅燈行駛之違規情形，依當日十九
    時十三分零七秒所拍攝之現場採證照片顯示，該路口號誌燈當時已呈現紅燈，與
    受處分人空言所稱號誌係黃燈尚未轉成紅燈之狀態不符，且該違規採證照片係於
    行車管制號誌轉換成紅燈二點零三秒後所拍攝，而當時ＤＬ－六一一八號自小客
    車車身已跨越停車線，在第一條行人穿越道前，再依當日十九時十三分零八秒所
    拍攝之現場採證照片顯示，該自小客車卻仍未依規定煞車，並以時速三十八公里
    速度強行通過該路口，上情並據台北市政府警察局中正第一分局調查本件交通違
    規情形後函覆受處分人，有該分局九十二年三月十七日北市警中正一分交字第○
    九二六○八一二九○○號函在卷可憑，足認受處分人確有行經有燈光號誌管制之
    交岔路口闖紅燈之違規事實。至於行經有燈光號誌管制之交岔路口闖紅燈之違規
    行為，僅需車輛行經有燈光號誌管制之交岔路口，於紅燈時未將車輛停等於停車
    線之後仍繼續前行即屬之，車輛是否穿越行人穿越道並不影響闖紅燈之違規事實
    ，受處分人所謂當時其尚未穿越該路口之第二條行人穿越道，自屬未闖越第二條
    行人穿越道上之紅燈號誌云云，自無可採。本件事證明確，受處分人前有前揭違
    規行為堪以認定。
五、綜上所述，受處分人確有在前揭時地駕駛汽車行經有燈光號誌管制之交岔路口闖
    紅燈之違規行為，原處分機關依前揭道路交通管理處罰條例第五十三條規定裁處
    受處分人罰鍰二千七百元，固屬有據，惟依同條例第六十三條第一項第三款規定
    ，汽車駕駛人駕駛汽車違反上揭規定者，除應依該條所規定之罰鍰處罰外，並予
    記違規點數三點，原處分機關漏未於裁決書中併記受處分人違規點數三點，尚難
    認為允洽。本件受處分人之異議雖無理由，惟原處分既有不當，自應由本院將原
    處分撤銷，仍以受處分人所有前開車號汽車有違反該條例第五十三條規定之行為
    ，裁處前開車號汽車之所有人即受處分人罰鍰二千七百元，並依同條例第六十三
    條第一項第三款規定記受處分人違規點數三點如主文第二項所示，以資適法。
六、據上論斷，應依道路交通案件處理辦法第二十條前段，裁定如主文
中      華      民      國      九十二      年    六    月    三十      日
                                    臺灣臺北地方法院交通法庭
                                        法    官  吳  孟  良
右正本證明與原本無異。
如不服本裁定應於送達後五日內向本院提出抗告狀。
                                        書 記 官  田  華  仁
中      華      民      國      九十二      年    七    月      一      日


司法院資訊處製作；財團法人民間司法改革基金會備份。
